臺灣花蓮地方法院刑事判決　　　　　　　 94年度易字第145號
公　訴　人　臺灣花蓮地方法院檢察署檢察官
被　　　告　甲○○
上列被告因違反毒品危害防制條例案件，經檢察官提起公訴（九
十四年度毒偵字第四七四號）及檢察官於本院審理時當庭追加起
訴，本院判決如下：
    主  文
甲○○施用第二級毒品，累犯，處有期徒刑捌月，又施用第二級
毒品，累犯，處有期徒刑捌月，應執行有期徒刑壹年貳月。
    事  實
一、甲○○前於民國八十七年間因施用毒品案件，經本院裁定送
    觀察、勒戒後，認無繼續施用毒品傾向，經臺灣花蓮地方法
    院檢察署於八十七年十月二日以八十七年度偵字第三三三一
    號不起訴處分。復又於八十八年再因施用毒品案件，除由檢
    察官聲請強制戒治外，並提起聲請簡易判決處刑，經本院裁
    定送強制戒治，嗣於八十九年十月十四日強制戒治後交付保
    護管束期滿，另於八十八年十二月二日以八十八年度花簡字
    第四二四號判處有期徒刑六月確定。又於九十一年間再犯因
    施用第一級毒品及第二級毒品案件，經檢察官再聲請強制戒
    治外，並提起公訴，經本院裁定送強制戒治，於九十二年五
    月十四日停止戒治交付保護管束，於同年六月四日保護管束
    期滿，另由本院於九十一年十月二十八日以九十一年度訴字
    第二二二號各判處有期徒刑九月及七月，應執行有期徒刑一
    年二月確定。甲○○於九十二年五月十四日入監執行，接續
    執行上開二案（有期徒刑六月及一年二月），於九十三年八
    月三日縮短刑期假釋出獄，於九十三年八月五日縮短刑期假
    釋期滿，未經撤銷以已執行完畢論在案，詎其仍不知悔改，
    竟基於施用第二級毒品安非他命之犯意，於九十四年二月二
    十四日凌晨一時五十五分許在警局採尿時往前回溯九十六小
    時之內某時，在不詳處所，施用第二級毒品安非他命一次。
    嗣又另基於施用第二級毒品安非他命之犯意，於九十四年六
    月二十日早上在本院採尿時往前回溯九十六小時內某時，在
    不詳處所，施用第二級毒品安非他命一次，所採集其尿液經
    送驗，其結果均呈安非他命陽性反應，始查知上情。
二、案經花蓮縣警察局吉安分局報告臺灣花蓮地方法院檢察署檢
    察官偵查起訴及檢察官追加起訴。
    理  由
一、訊據被告甲○○矢口否認有何施用毒品之犯行，並辯稱：伊
    並沒有施用安非他命，可能是由於當時伊感冒服用醫生所開
    的藥劑，造成有毒品陽性反應，也有可能是伊服用減肥藥造
    成的等語置辯。然查，被告因屬列管毒品調驗人口，而於九
    十四年二月二十四日凌晨一時五十五分許，遭花蓮縣警察局
    吉安分局員警採集其尿液二瓶，以及於同年六月二十日早上
    在本院準備程序時所採集其尿液一瓶，送驗結果均呈安非他
    命陽性反應乙節，此有列管毒品人口尿液體採集送紀錄表一
    紙、慈濟大學濫用藥物檢驗中心函暨檢驗總表一份、法務部
    調查局九十四年八月八日調科壹字第０九四六二一０二三三
    ０號函一紙在卷可證，顯見被告確分別有施用安非他命之事
    實。又查，甲基安非他命經口服後約百分之七十於二十四小
    時內自尿中排出，約百分之九十於九十六小時內自尿中排出
    ，由於目前國內尿液中安非他命之檢驗僅為鑑定其是否呈陽
    性反應，尚未定其含量，且甲基安非他命成分之檢出與其施
    用方式、施用量、個人體質、採尿時間與檢測儀器之精密度
    等諸多因素有關，因此僅憑尿中呈安非他命陽性反應，並無
    法確實推算吸食時間距採集時間之長短，惟依上述資料推斷
    ，最長可能不會超過四日，此亦有行政院衛生署藥物食品檢
    驗局八十一年二月八日（８１）藥檢壹字第○○一一五六號
    函可查。況查，被告於警局所採集之尿液，經慈濟大學濫用
    藥物檢驗中心以氣相層析質譜儀分析法檢驗確認既呈安非他
    命陽性反應，且參酌上開驗尿結果，被告之尿液均經過初步
    檢驗呈安非他命類「＋」，再經確認檢驗濃度，安非他命係
    1830ｎｇ＼ｍｌ、20790 ｎｇ＼ｍｌ，明顯高於最低定量濃
    度75ｎｇ＼ｍｌ，是堪認被告於該次採尿時往前九十六小時
    內某時有施用安非他命之犯行。雖被告辯稱：於九十四年二
    月間因感冒而服用藥物，恐造成尿液呈安非他命陽性反應云
    云，惟查，被告於九十四年二月間，僅曾於該月三日至丙○
    ○○就醫看診，稽其就診時間與警局採尿時間（二月二十四
    日），二者相距達二十一天，是否會受到該等藥物效力影響
    到驗尿結果，誠非無疑，更何況，丙○○○醫生劉文光亦鑑
    定表明被告看診所領取的藥物中，並未具有安非他命或甲基
    安非他命的成分，此有該診所函、診斷證明書、門診收據各
    一紙在卷可佐，足見被告的上開推論顯屬無據，不足採信。
    又查，被告事後又再辯稱：伊當時亦有服用減肥藥云云，並
    庭呈不明藥物一份，但查，被告於警詢中即自承：「（警方
    問：你在採尿前回溯九十六小時內是否有服用其他藥物？）
    我有服用感冒藥。」（見警卷第三頁），根本未提及服用減
    肥藥之事，而在本院準備程序多次詢問時，也僅說有服用感
    冒藥劑，而未言及其他，在在足徵被告不論是在警詢抑或本
    院準備程序時，並未服用減肥藥，被告所辯服用減肥藥云云
    ，當屬臨訟杜撰之詞，委不足採。綜上，被告於前揭時間、
    地點，各施用第二級毒品安非他命一次之犯行，堪以認定。
    又被告曾於八十七年間因施用毒品，經送觀察、勒戒後，認
    無繼續施用毒品傾向，經檢察官不起訴處分，嗣再因施用毒
    品，而於八十八年及九十一年間經本院分別裁定送強制戒治
    ，並分別於八十九年十月十四日及九十二年六月四日強制戒
    治付保護管束各期滿，此有臺灣高等法院被告前案紀錄表一
    份在卷足參，準此，本件事證明確，被告施用毒品之犯行，
    堪以認定，應予依法論科。
二、按安非他命係毒品危害防制條例第二條第二項第二款所定之
    第二級毒品，且查被告有如上述曾於八十九年及九十一年因
    施用毒品，經本院裁定送強制戒治期滿，其於五年以內再犯
    施用毒品案件，故核被告所為，係違反毒品危害防制條例第
    十條第二項之施用第二級毒品罪。被告持有第二級毒品安非
    他命係為供己施用，持有安非他命之低度行為應為施用之高
    度行為吸收，不另論罪。其所犯二次施用毒品安非他命之犯
    罪時間，相隔達近四個月，犯意顯屬各別，行為互殊，應分
    論併罰。又被告有上述事實欄所載之犯罪科刑及執行情形，
    此有上開前案紀錄表在卷可查，是被告在五年內再犯本件有
    期徒刑以上之罪，為累犯，應依刑法第四十七條規定，各加
    重其刑。爰審酌被告有如事實欄所載多次施用毒品之前科紀
    錄，此有前開被告前案紀錄在案，猶不知克制，故態復萌，
    再次施用毒品，無視於毒品對於自身健康之戕害及國家對於
    杜絕毒品犯罪之禁令，且犯後否認犯行，毫無悔意，惟施用
    毒品者均具有相當程度之生理成癮性及心理依賴性，戒除不
    易，且犯罪心態與一般刑事犯罪之本質不同，非難性較低，
    以及被告本件施用毒品共計二次等一切情狀，各量處如主文
    所示之刑，並定其應執行之刑，以資懲儆。
據上論斷，應依刑事訴訟法第二百九十九條第一項前段，毒品危
害防制條例第十條第二項，刑法第十一條前段、第四十七條、第
五十一條第五款，判決如主文。
本案經檢察官乙○○到庭執行職務。
中　　華　　民　　國　　94　　年　　9 　　月　　14　　日
                        臺灣花蓮地方法院刑事第二庭
                            審判長法官  李  豫  雙
                             　　 法官  李  世  華
                                  法官  俞  秀  美
上列正本證明與原本無異。
如對本判決不服，應於送達後10日內，向本院提出上訴狀。（應
抄附繕本）
                                書記官
中　　華　　民　　國　　94　　年　　9 　　月　　15　　日
附錄本案論罪科刑之法律條文：
毒品危害防制條例第10條第2項：
施用第二級毒品者，處三年以下有期徒刑。
